臺灣臺南地方法院刑事判決
110年度交簡上字第62號
上  訴  人  楊紫愉
即  被  告          


上列上訴人即被告因過失傷害案件，不服本院刑事庭於中華民國
110年1月29日所為110年度交簡字第128號第一審刑事簡易判決（
聲請簡易判決處刑案號：臺灣臺南地方檢察署109年度偵字第153
10號），提起上訴，本院管轄之第二審合議庭判決如下：
    主    文
上訴駁回。
楊紫愉緩刑貳年。
    犯罪事實
一、王家澤（涉犯過失傷害部分，業經判決確定）於民國109年3
    月19日上午9時5分許，騎乘車牌號碼000-000號重型機車搭
    載乘客黃麟雅，沿臺南市安南區海佃路四段由東向西行駛，
    行經安南區海佃路四段413巷口時，本應注意應依標誌或標
    線之規定行駛，不得跨越分向限制線或逆向行駛，而依當時
    情形，亦無不能注意之情事，竟疏未注意，貿然跨越分向限
    制線，逆向行駛駛入來車道準備左轉，適有楊紫愉騎乘車牌
    號碼000-0000號重型機車，沿安南區海佃路四段413巷由南
    向北行駛至上開路口準備右轉進入安南區海佃路四段時，亦
    應注意支線道車應暫停讓幹線道車先行，而依當時情形，又
    無不能注意之情事，詎楊紫愉亦未注意貿然行駛，致雙方發
    生碰撞，楊紫愉因而受有胸部鈍挫傷、右手肘擦挫傷等傷害
    ；王家澤亦受有左側胸、左側踝鈍挫傷等傷害。楊紫愉、王
    家澤於肇事後，犯罪未被有偵查權之公務員或機關發覺前，
    即向據報到場處理之警員表明係肇事者，楊紫愉則向據報至
    臺南市立安南醫院處理之警員表明係肇事者，始悉上情。
二、案經楊紫愉、王家澤訴由臺南市政府警察局第三分局報告臺
    灣臺南地方檢察署檢察官偵查後聲請以簡易判決處刑。　　
    理    由
壹、程序方面
    本判決所引用被告以外之人於審判外之陳述，檢察官與被告
    楊紫愉於本院準備程序時就證據能力表示沒有意見，且均未
    於言詞辯論終結前聲明異議（見交簡上卷第52頁）。本院審
    酌上開證據資料作成時之情況，尚無違法不當及證明力明顯
    過低之瑕疵，亦認為以之作為證據應屬適當，依刑事訴訟法
    第159 條之5 規定，均有證據能力。至於本院以下所引用非
    供述證據部分，並無證據證明係公務員違背法定程序所取得
    ，是依刑事訴訟法第158條之4規定反面解釋，即具證據能力
    。
貳、實體方面
一、上開犯罪事實，業據被告楊紫愉於本院準備及審判程序時均
    坦承不諱（見交簡上卷第51頁、176頁），核與證人即告訴
    人王家澤於警詢時及偵查中之證述情節大致相符（見警卷第
    21至25頁、偵卷第10至12頁、偵一卷第21至22頁背面），並
    有臺南市立安南醫院診斷證明書、車號查詢機車車籍2紙、
    證號查詢機車駕駛人、道路交通事故現場圖、道路交通事故
    調查報告表（一）、（二）各1紙、臺南市政府警察局第三
    分局交通分隊道路交通事故肇事人自首情形紀錄表、道路交
    通事故照片、臺南市車輛行車事故鑑定委員會109年11月9日
    南市交鑑字第1091362813號函暨南鑑0000000案鑑定意見書
    、監視器影像光碟1片、本院110年5月6日勘驗筆錄及截圖在
    卷可稽（見警卷第9、17、35、19、37、27、51、53至55、5
    7至59、61至79頁、偵卷第17至18頁背面、31頁、本院交簡
    上卷第53至59頁），足認被告之任意性自白與事實相符。從
    而，本案事證明確，被告上開犯行，堪以認定，應依法論科
    。　　
二、論罪科刑及維持原審判決之理由：
  ㈠核被告楊紫愉所為，係犯刑法第284條前段之過失傷害罪。
  ㈡被告楊紫愉於犯罪未被有偵查職權之公務員發覺前，即向據
    報前往現場處理之員警坦承為肇事人而自首乙情，有臺南市
    政府警察局第三分局交通分隊道路交通事故肇事人自首情形
    紀錄表1紙在卷可參（見警卷第57頁），足認被告楊紫愉有
    接受裁判之意思，符合自首之要件，爰依刑法第62條前段規
    定，減輕其刑。
　㈢原審判決以被告犯後否認犯行之態度，兼衡被告楊紫愉與王
    家澤2人過失程度（王家澤為肇事主因、楊紫愉為肇事次因
    ），所受之傷害及渠等迄今未達成和解，暨被告楊紫愉自述
    大專畢業之教育程度及從事宿舍管理員、勉持之家庭經濟狀
    況等一切情狀，量處拘役拾日，並諭知易科罰金之折算標準
    。經核並未逾越法定刑度，又未濫用自由裁量之權限，量刑
    亦屬妥適，與罪刑相當、比例及公平原則均無違。被告楊紫
    愉上訴意旨稱：原判決量刑過重，請求告訴人王家澤和解的
    機會，從輕量刑云云。惟按刑罰之量定，固屬法院自由裁量
    之職權行使，但仍應審酌刑法第57條所列各款事由及一切情
    狀，為酌量輕重之標準，並非漫無限制。在同一犯罪事實與
    情節，如別無其他加重或減輕之原因，下級審法院量定之刑
    ，亦無過重或失輕之不當情形，則上級審法院對下級審法院
    之職權行使，原則上應予尊重（最高法院85年度台上字第 2
    446號判決意旨參照）。原審量處拘役拾日，並諭知易科罰
    金之折算標準，並未逾越法律所規定之範圍，亦未濫用自由
    裁量之權限，難認原審量刑有何違法或不當之處，揆諸上開
    判決意旨，自不得指為違法，故被告上訴為無理由，應予駁
    回。　
　㈣被告未曾因故意犯罪受有期徒刑以上刑之宣告，此有臺灣高
    等法院被告前案紀錄表在卷可憑，而被告於本院審理中已坦
    承犯行，且與告訴人無條件達成調解，並獲得告訴人王家澤
    之諒解，此有本院110年度南司刑簡上移調字第38號調解筆
    錄在卷可憑（見交簡上卷第144至145頁），足認被告經此次
    偵審程序及刑之宣告，應知所警惕，信無再犯之虞，是本案
    刑之宣告應以暫不執行為適當，爰依刑法第74條第1項第1款
    規定，宣告緩刑2年。
據上論斷，應依刑事訴訟法第455條之1第1項、第3項、第368條
，刑法第74條第1項第1款，判決如主文。　
本案經檢察官林朝文、許友容聲請簡易判決處刑，檢察官鄭聆苓
、陳擁文到庭執行職務。
中　　華　　民　　國　　110 　年　　10　　月　　28　　日
　　　　　　　　　刑事第十二庭審判長  法　官  張婉寧
　　　　　　　　　                    法  官  陳嘉臨
　　　　　　　　　                    法  官　黃鏡芳
以上正本證明與原本無異。
不得上訴。
　　　　　　　　　　　　　　　　　　　書記官　施茜雯
中　　華　　民　　國　　110 　年　　10　　月　　28　　日
附錄本案論罪科刑所犯法條： 
刑法第284條前段
因過失傷害人者，處1年以下有期徒刑、拘役或10萬元以下罰金
。